臺灣臺北地方法院刑事判決　　　　　　　　　　　　　　九十二年度訴字第九三號
　　公　訴　人　臺灣臺北地方法院檢察署檢察官
　　被　　　告　辛○○
　　　　　　　　亥○○
右列被告等因偽造文書等案件，經檢察官提起公訴（九十年度偵字第一一四號、第八
○七一號、九十一年度偵字第七○八九號），本院判決如左：
    主  文
辛○○、亥○○共同連續行使偽造公文書，足以生損害於公眾及他人，辛○○，處有
期徒刑貳年；亥○○，累犯，處有期徒刑壹年貳月。附表二持用證件欄所示證照文書
、印章均沒收。
    事  實
一、辛○○、亥○○（曾於民國八十五年七月間因竊盜案件，經臺灣板橋地方法院判
    處有期徒刑九月，經上訴臺灣高等法院駁回確定，又於八十六年十月間因違反麻
    醉藥品管理條例及商標法案，經臺灣板橋地方法院各判處有期徒刑四月確定，定
    應執行刑有期徒刑六月，合併執行至於八十七年九月二十五日縮短刑期假釋出監
    ，刑期至八十八年二月十一日縮刑屆滿，以已執行論）、癸○○、乙○○（以上
    二人另行審結）、丑○○（原名金威傑）、戌○○（以上二人均由檢察官另案偵
    辦）、天○○（業經臺灣桃園地方法院以八十九年訴字第二四八號判決確定）、
    陳敏隆（未據檢察官起訴）等人，於八十八年十二月間起（各犯罪行為起迄時間
    詳附表一失竊日期、附表二典當時間），共同基於意圖為自己不法所有概括犯意
    之聯絡，組成竊盜汽車及偽造車籍、證照資料典當牟利集團，推由丑○○及有犯
    意聯絡之另一名姓名年籍不詳之成年男子，於如附表一所示之失竊時間、失竊地
    點，持前端已經磨過，在客觀上足供凶器使用之螺絲起子，以破壞汽車門鎖之方
    式，連續竊取如附表一編號一至六所示之被竊車籍資料欄內之車輛（俗稱Ｂ車）
    ，亥○○則負責引介乙○○、天○○為執行典當車輛之人，並於典當車輛前，向
    二人取得照片，交由丑○○透過戌○○自陳敏隆處取得偽造未經失竊之同廠牌、
    顏色、型式車輛如附表二持用證件欄所示中華民國交通部行車汽車行車執照、保
    險公司強制汽車責任保險證、汽車新領牌照登記書、汽機車各項異動登記書、進
    口貨物稅完稅證明書、原廠證明書及上貼有乙○○、天○○照片之車主
    證明文件，再將偽造之車牌二面懸掛於各該車上（俗稱Ａ車、詳附表一偽造車籍
    基本資料欄），使該贓車在外觀上成為未經失竊之車輛（即俗稱之ＡＢ車）。一
    切備妥後，即由辛○○、亥○○聯絡乙○○、天○○於附表二編號一至六所示之
    典當時間前某時，至指定地點會面，先將所偽造之前揭ＡＢ車之車籍資料及偽造
    之車主
    至六所示之典當時間，由辛○○、癸○○帶同至附表二編號一至六所示之當鋪外
    ，再分由二人持前揭偽造之如附表二編號一至六持用證件欄所示之證照等文件，
    進入當舖內典當而行使，均足生損害於戶政機關對於人民身分管理、交通監理機
    關對於車籍管理、稅捐稽關對於車輛貨物稅稽徵管理之正確性及附表二編號一至
    六所示各保險公司、附表一所示Ａ車車主及附表二編號一至六各該當舖之負責人
    ，致使如附表二編號一至六所示各該當舖職員或負責人查核前揭證照後，誤認乙○○、天○○即為真正車主，所典當之車輛為未經失竊合法取得之車輛，而陷於
    錯誤，並交付如附表二編號一、二、三、五、六所示當得之金額予乙○○或天○○，得手後乙○○、天○○扣除典當價額之一成供作報酬，再將餘款交與在外監
    視等候之辛○○，癸○○，並由渠等將詐得款項朋分。嗣天○○於八十九年一月
    十九日下午三時許持附表二編號四所示偽造上貼有其照片偽造甲○○之
    桃園市○○路六七九號伸豐當舖典當ＡＢ車時，因所持
    之警員識破而當場查獲，尚未詐得財物而不遂，並扣得附表二編號四持用證件欄
    之證件文書；另於八十九年七月四日全國當舖負責人申○○向臺北市政府刑事警
    察局報案後，經循乙○○留於當舖內之指紋，並分析犯罪手法，始查知上情，且
    扣得附表二持用證件欄所示之證件。
二、辛○○承前意圖為自己不法所有之概括犯意與辰○○、丁○○（以上二人均另案
    偵辦）、己○○（本院以九十年訴字第五九○號判決）基於共同之犯意聯絡及行
    為之分擔，均明知附表一編號七懸掛車號ＤＭ－五六九八號車牌之自用小客車，
    係紅運企業股份有限公司於附表一編號七所示失竊時間、地點之贓車，竟由丁○○收受後，推由辰○○引介己○○以抽取典當價款一成之代價出面典當，先由己○○提供照片二張予辰○○，經辰○○偽造上貼有己○○照片之未○○
    張，並於八十九年五月底交予己○○，等待通知持以典當贓車。俟八十九年六月
    十三日下午三時許丁○○通知己○○進行典當贓車事宜，並交付附表二編號七偽
    造之證照文件及未○○之印章一枚，將偽造之ＤＭ－五六九八車牌二面，掛於前
    揭收受之贓車上，頂併成附表一編號七之ＡＢ車。另由辛○○、丁○○收受經頂
    併而成車號五Ｋ－九二一二號（車牌號碼原應為８Ｆ－八五○○號，陳麗雲所有
    ，於附表一編號八所示時、地失竊）之贓車，由辛○○駕駛搭載丁○○於同日下
    午三時四十分許，帶領己○○駕駛附表一編號七之ＡＢ車，至臺北市○○路○段
    一六八號國泰汽車融資公司（即國泰當舖）外，推由己○○持偽造未○○
    偽稱為車主，進入當舖內交付前揭附表二編號七所示之行車執照、汽車新領牌照
    登記書、過戶申請登記書、進口與貨物稅完（免）稅證明書等證照文書予當舖職
    員查驗而行使（詳附表二編號七持用證件欄），以典當前揭ＡＢ車，均足生損害
    於戶政機關對於人民身分管理、交通監理機關對於車籍管理、稅捐稽關對於車輛
    貨物稅稽徵管理之正確性、附表一編號七所示Ａ車車主及國泰當舖負責人。惟因
    所持偽造之未○○之
    ，尚未詐得財物而不遂，並扣得附表二編號七持用證件欄之證件文書。嗣於同日
    下午四時許，警方循線在臺北市○○路、西藏路口（即國泰當舖附近）之車號五
    Ｋ－九二一二號自用小客車內查獲丁○○，惟辛○○已先一步離開而未當場逮獲
    ，並扣得附表二編號八偽造車牌二面。
三、案經臺北市政府警察局刑事警察大隊、萬華分局移送臺灣臺北地方法院檢察署檢
    察官偵查起訴。
    理  由
一、訊據被告辛○○、亥○○均矢口否認有右揭竊盜、行使偽造文書、詐欺取財等犯
    行，被告辛○○辯稱：伊不認識乙○○、天○○二人，亦從未參與竊盜、典當贓
    車犯行云云；被告亥○○辯稱：伊認識丑○○，亦曾介紹乙○○、天○○至丑○○之財務公司任職，曾拿二人照片予丑○○，惟未參與竊車典當犯行云云。
  (一)右揭丑○○等人負責竊車後再由丑○○透過戌○○自陳敏隆處取得偽造未經失竊
    之同廠牌、顏色、型式車輛證照，辛○○負責指示乙○○、天○○持偽造證照文
    件至當舖典當贓車詐取財物等事實，業據被告亥○○於警詢（見九十年偵字第一
    一四號卷第四至九頁）、偵查中（同上卷第一六九、二一一頁至二一三頁），乙○○於警詢、偵查中（見同上卷第四十至四十二頁、九十年偵字第八○七一號卷
    第九四至九七頁、三○○至三○三頁）及本院審理中，丑○○於警詢、偵查中（
    九十年偵字第一一四號卷第一四○頁、偵字第八○七一號卷第四三至五十頁、第
    二○二至二○四頁），戌○○於警詢、偵查中（九十年偵字第一一四號卷第二○○至二○一頁、九十年偵字第八○七一號卷第五二至五四頁）、己○○於警詢、
    偵查中（八十九年偵字第一一七二三號卷第五至十二頁、第六十三至六十五頁、
    第二八六至二八九頁）及本院審理時，丁○○於警詢、偵查中（八十九年偵字第
    一一七二三號卷第十三至十七頁、第二六二至二六四頁、第二九一至二九五頁）
    供陳明確，亦有被害人庚○○、酉○○、戊○○、曹泉旺、壬○○、周鉉詔、甲○○、陳文能、鄭仁吉、黃永全、李宗勳、黃仁湘、黃正強、張蔡和治、寅○○
    、陳莞荽、巳○○、午○○、未○○於警詢中，卯○○、丙○、申○○、子○○
    於警詢、本院審理中之證詞足稽，被告乙○○、天○○、己○○所持有供典當贓
    車如附表二持用證件之文書係偽造者，被告辛○○所收受車號５Ｋ－９１２１號
    自用小客車之車牌為偽造者、未○○之印章一枚，亦有交通部公路總局臺北區監
    理所板橋監理站92/1 0/27北監板一字第0920007415號函（見本院九十二年訴字
    第九三號卷二第二九四頁）、泰安產物保險股份有限公司中華民國九十二年十月
    二十四日（92）個險字第002號函（同上卷第三○一頁）、交通部公路總局台北
    區監理所92/10/9北監車字第092 0021 878號函（同上卷第三○八頁）、交通部
    公路總局臺北區監理所92/10/9北監車字第0920021878號函（同上卷第三○八頁
    ）、財政部基隆關稅局92 /10/16基普暖字第0920108910號函（同上卷第三二二
    頁）、臺灣戴姆勒克萊斯勒股份有限公司92/10/08（92）戴克法發字第063號函
    （同上卷第三二七頁）、交通部公路總局新竹區監理所新竹市監理站92/10/14竹
    監新字第0920006400號函（同上卷第三三○頁）、交通部公路總局新竹區監理所
    新竹市監理站92/10/23竹監新字第0920006630號函（同上卷第二六三頁）、卡登
    實業股份有限公司函交通部公路總局92/10/16交卡字03 012號函（同上卷第二七
    六頁）、交通部公路總局嘉義區監理所台南監理站92/10/23嘉監南字第09200235
    96號函（同上卷第二八一頁）、泰安產物保險股份有限公司中華民國九十二年十
    月二十四日（92）個險字第002號函（同上卷第三○一頁）、交通部公路總局嘉
    義區監理所台南監理站92/10/08嘉監南字第09 20022 623號函（同上卷第三三五
    頁）、裕隆汽車製造股份有限公司92/1 0/20裕隆零服字第920073號函（同上卷
    第三四二頁）、內政部警政署刑事警察局92/10/15刑鑑字第192610號鑑驗通知書
    （同上卷第三四七頁）、交通部公路總局嘉義區監理所台南監理站92/10/23嘉監
    南字第0920023596號函（同上卷第二八一頁）、新安產物保險股份有限公司中華
    民國九十二年十月十七日九二安字第一三四號函（同上卷第三五一頁）、中華汽
    車工業股份有限公司92/1 0/30（92）中車業發字第九二○七四一號函（同上卷
    第三五六頁）、交通部公路總局嘉義區監理所台南監理站92/10/08嘉監南字第09
    2002 2623號函（同上卷第三三五頁）、運圓工業有限公司92/10/14運牌鑑字第9
    20101 40 1號函（同上卷第三六一頁）、交通部公路總局新竹區監理所92/11/06
    竹監車字第0920016535號函（同上卷第二六八頁）、富邦產物個人保險作業部92
    /10/13函（同上卷第三六五頁）、財政部基隆關稅局92/1 0/16基普暖字第09201
    08 910號函（同上卷第三二三頁）、臺北市監理處92/10 /14北市監三字第09263
    120000號函（同上卷第三一六頁）臺北市監理處9 2/10/1 4北市監三字第09263
    120000號函（同上卷第三一六頁）、運圓工業有限公司92/10/14運牌鑑字第9201
    01401號函（同上卷第三六一頁）在卷足按。
  (二)被告亥○○引介同案共犯被告乙○○、另案共犯天○○加入丑○○等人組成之竊
    車集團，並收取二人照片供作偽造
    表二所示編號一至七偽造之證照文件於附表二編號一至七所示典當時間交付乙○○、天○○、己○○，並於典當ＡＢ車時，在旁監視並收取典當贓款等事實，迭
    據同案被告乙○○於警詢、偵查中供稱：「當時是亥○○告訴我的，說只要我交
    照片由他交予『董仔』他們去處理偽造
    ，只要典當完成我就抽一成的金額。」、「我與天○○是負責出面典當贓車的，
    證件都是『董仔』去處理好，要當車時才連同頂併好的贓車一起交給我」、「辛○○就是綽號『董仔』之人，我可以明確指認。」、「我所負責典當的三輛贓車
    都是由辛○○及癸○○二人帶我去找當舖典當的，典當所得贓款我都交予辛○○
    （董仔），我從當舖走出來時他們都會在當舖附近等我，接著仍以我的喜美車子
    離開當舖，每次都由『阿宏』開車，『董仔』坐在駕駛座旁位置，我則坐在後面
    車位。」（見九十偵字第八○七一號卷第九四至九七頁）等語，再於本院調查時
    當庭指認確係被告辛○○陪同其前往典當贓車，供承：伊稱呼辛○○為「董仔」
    ，典當時係由被告辛○○在旁陪同，所有供典當之證照均係由辛○○親手交付，
    辛○○在伊典當處所外等候，典當所得款項均交予辛○○等語明確；雖天○○、
    丑○○經本院傳拘均未到庭，惟共犯天○○於警詢中再供稱：「我是透過一個朋
    友綽號叫『俊明』介紹進入該集團的，集團內如何分工我不知道，我只知道集團
    是二個叫『董仔』及『阿宏』的男子和我一起配合的，我在之前先交六張相片給
    『董仔』，他們偷好車子，偽造好車籍資料及
    之前所租在新店房子的電話和我約在光復橋再到臺北縣尋找當舖典當，每次我可
    以分得典當金額的一成」、「當舖是『董仔』選的，我們共開兩部車前往典當，
    『董仔』及『阿宏』開他們的自小客車我則開贓車，每次都是我們三人共同去典
    當，所典當的金錢及當票都是交給『董仔』，『董仔』再依所典當的金額現場就
    分一成給我當做酬勞。」（見九十偵字第一一四號卷第四四至四五頁）等語，再
    供稱：「亥○○就是我前次筆錄中所提到的綽號『俊明』的男子，另外還有金威
    傑我也見過，他是亥○○的朋友綽號叫『志修』。」、「當時我生活比較不好過
    且又被通緝亥○○主動向我提及要介紹我一條好賺的，我只好答應，金威傑是亥
    ○○的朋友，剛好我租的地方有空房，亥○○和金威傑到我房內休息過兩三次。
    亥○○知道我經濟情況不好，主動提及要幫我介紹一條好賺的在說過之後幾天就
    約在中和的一家泡沫紅茶店與『董仔』見面，俊明說『董仔』要先看看我適不適
    合做」、「相片中之癸○○就是我前筆錄中所稱之『阿宏』之男子」等語（見九
    十偵字第八○七一號卷第八三至八九頁），證人即另案共犯丑○○於警詢中證稱
    ：「我是介紹人頭乙○○、天○○給陪同當車的『阿宏』癸○○認識，至於當車
    之事人頭如何與癸○○他們洽談我則未參與，問人頭（按應指王貞文、天○○）
    最清楚。」（見九十偵字第八○七一號卷第二○二至二○四頁）等語，再於偵查
    中證稱：「編號二、四、五車（起訴書附表、同本件附表一編號）均為我所偷竊
    」、「我自八十八年底開始至八十九年十二月八日被逮獲止，由我一人在臺北縣
    、臺北市以我自己磨過的螺絲起子先破壞汽車內鎖，竊得車輛後，向陳敏隆購買
    車牌懸掛上再賣與他人。」、「由亥○○介紹我去找乙○○、天○○去當車或賣
    車。」（九十偵字第八○七一號依第二四三至二四七頁）等語，共犯另案被告己○○於警詢中供承：「這些整袋車籍資料都是由警方查獲我之後回頭再查獲之丁○○於八十九年六月十三日中午十二時在板橋市○○路真鍋咖啡廳店外，當面交
    給我。」（八十九偵字第一一七二三號第五至十二頁）等語，又證稱：「我知道
    綽號『阿峰』在另乙部五Ｋ－九二一二自小客車內，而丁○○在板橋市○○路真
    鍋咖啡廳店外駕駛ＤＭ－五六九八車子載有到西園路國泰當鋪外將車子交給我後
    ，丁○○就到綽號阿峰所駕駛之五Ｋ－九二一二自小客車上與『阿峰』在一起，
    在當舖對面。丁○○當天六月十三日將ＤＭ－五六九八交給我後說『阿峰』叫我
    如果典當得手後叫我出當舖往光復橋方向走綽號阿峰及丁○○會開車來接我。」
    （見八十九偵字一一七二三卷第二八六至二八九頁）等語，共犯另案被告丁○○
    於警訊中供稱：「在八十九年六月十三日下午三時四十分左右我駕駛五Ｋ－九二
    一二自小客車沒錯，因在當時我與己○○各開一部車，而己○○駕駛ＤＭ－五六
    九八相偕開車來到國泰汽車融資，而我是傍靠在西園路誠泰銀行前我原是照預定
    要等『阿峰』上車，順延下來我沒看見『阿峰』男子，我方將五Ｋ─九二一二自
    小客車移動開車，沿路才會將車子駕到萬大路西藏路口，並非我有駕車逃逸嫌疑
    。」、「就是本名辛○○外號就是『阿峰』。．．。該五Ｋ－九二一二自小客車
    在八十九年六月十三日案發之前一時由辛○○開過來約我在板橋市光復橋下親手
    將整台車子交給我之後辛○○叫己○○先行將ＤＭ－五六九八車子開去國泰汽車
    融資，接著是由我負責開車五Ｋ－九二一二前座載著辛○○，又一同來到國泰汽
    車融資相對面馬路。」（見八十九年偵字第一一七二三號卷第二九一至二九五頁
    ）等語。綜上，執行典當贓車共犯乙○○、天○○、己○○之前揭指認及供述，
    足見被告亥○○在該犯罪集團中扮演引介「車手」之角色，並收取「車手」之照
    片以供偽造證件使用，被告辛○○負責典當贓車時，在旁監督並收取贓款之任務
    ，為執行典當之幕後操縱之人，且附表二所載竊取車輛或收受贓車後，以偽造之
    證照，再頂併ＡＢ車，進而典當贓車之犯罪模式均相同，故共犯乙○○、天○○
    、己○○及丁○○均指認被告辛○○或亥○○之證詞又相符合，自堪認為真實，
    被告辛○○、亥○○空言否認，無足憑取，本件事證明確，犯行足堪認定，應依
    法論科。
二、按偽造公印，刑法第二百十八條既有獨立處罰之規定，且較刑法第二百十二條之
    處罰為重，則於偽造刑法第二百十二條之文書同時偽造公印者，即難僅論以該條
    之罪而置刑法第二百十八條處刑較重之罪於不問（大法官會議解釋第八十二號解
    釋文參照）；次按刑法上所稱之公印，係指表示公署或公務員資格之印信而言，
    如機關內收發室之圖記，僅足為機關內部一部份之識別，不足以表示公署或公務
    員之資格，不得謂之公印；所謂公印或公印文，係專指表示公署或公務員資格之
    印信而言，即俗稱大印與小官章及其印文。據此，附表二持用證件欄偽造車主之
    通部行車執照之章」、「臺灣省公路局行車執照之章」等印文，其上機關全銜之
    下既綴有「ＸＸＸ之章」數字，其非依印信條例規定，由上級機關所製發之印信
    ，以表示該機關之資格者甚明，自非公印文，而屬私印文（有最高法院六十九年
    台上字第一六七六號判例足考）；前述附表二所示之「臺北區監理處審核合格」
    、「臺北市監理處審核合格」、「？？車輛耗能測試合格驗訖章」、「行政院環
    境保護署機動車噪音車型組審驗管制章？」、「交通委託中華汽車公司（或裕隆
    牌公司）代辦申請牌照檢驗章」、「交通部委託裕隆汽車公司代辦申請牌照檢驗
    章」、「苗栗縣貨物稅廠商出廠區戳記」、「基隆關稅局暖暖分局簽證文件專用
    章」等戮記，係由各該機關刻製後，交由特定目的使用，應非印信條例所定表彰
    公務員職務之職章，亦非表彰公署之大印（關防），依上開說明即非刑法上所稱
    之公印文，惟各該印文均具一定用意之證明，即與刑法第二百二十條第一項所稱
    依習慣足以表示其用意之證明者相當，該印戳雖非公印，惟應屬於偽造刑法第二
    百二十條第一項以文書論之準公、私文書，而與刑法第二百十九條所定印章、印
    文亦不相同（參照最高法院八十二年度台上字第二一二○號、八十一年度台非字
    第一五三號判決足資參照）。再按汽車牌照（含號牌及行車執照）為公路監理機
    關所發給，為行車之許可憑證，道路交通安全規則第八條規定已明示其性質，自
    屬刑法第二百十二條所列特許證之一種（參見最高法院六十三年度台上字第一五
    五○號判例意旨）；又汽車過戶應由讓與人與受讓人共同填具汽車過戶登記書，
    繳驗原領之汽車新領牌照登記書車主聯及行車執照向公路監理機關申請，公路監
    理機關於審核各項證件相符後即辦理過戶登記，換發新行車執照，而汽車過戶登
    記應由讓與人與受讓人共同填具汽車過戶登記書，向公路監理機關申請，道路交
    通安全規則第二十二條、第二十四條分別定有明文，是汽車過戶登記書係由移轉
    雙方填具申請，監理機關承辦人員查對申請人繳驗證件齊全，即應准予登記，準
    此，汽車新領牌照登記書、汽車各項異動登記書，均係由申請人填寫後據以對該
    管公務員行使，以為申請新領牌照、申請辦理汽車異動登記之意，即屬私文書；
    復按車輛專用請求出廠與貨物稅完稅照證、進口與貨物稅完稅證明書乃表示業經
    繳納貨物稅之證明，雖證書內容由產製廠商或進口廠商制作，但其上均印有經財
    政部核准出廠之汽車製造公司開立字樣，即係依貨物稅條例第二十一條規定以此
    憑證替代完稅貨物照證，用以證明已向主管稽徵機關即財政部所屬稅務機關領用
    貨物稅證照，自屬公文書（參照最高法院八十三台上字第六七一六號判決）。被
    告等行使偽造附表二所示之文書及偽造未○○之印章一枚，自足生損害於戶政機
    關對於人民身分管理、交通監理機關對於車籍管理、稅捐稽關對於車輛貨物稅稽
    徵管理之正確性及附表二所示各保險公司、附表一所示Ａ車車主及各該當舖負責
    人。核被告辛○○（事實欄一、二）、亥○○（事實欄一）等人竊取附表一所示
    編號一至六之車輛，被告辛○○收受附表一編號七之贓車，再偽造附表二持用證
    件欄之證照、印章，推由乙○○、天○○、己○○持該偽造之證照資料前往當舖
    典當，以詐取財物之行為，均係犯刑法第三百二十一條第一項第三款、第二百十
    六條、第二百二十條第一項、第二百十條、第二百十一條、第二百十二條、第二
    百十八條、第三百三十九條第一項、第二項之罪（附表二編號四、七均未當得財
    物前即為警查獲而未遂），被告辛○○，偽造附表編號七未○○之印章，係犯刑
    法第二百十七條之罪，又收受附表一編號七、八之贓車係犯第三百四十九條第一
    項罪。起訴書就犯罪事實一、二部分漏未記載被告二人涉犯刑法第二百十六條、
    第二百十一條、第二百十八條、第三百十九條第一項、第三項等罪名，就被告辛○○犯罪事實二部分誤載涉犯刑法第三百二十條第一項罪，容有未洽，惟業經公
    訴檢察官於補充理由書均已補充更正，而被告辛○○偽造未○○印章一枚，係犯
    刑法第二百十七條之罪，雖起訴書未據記載，惟與前揭詐欺犯行有裁判上一罪之
    牽連犯關係，為起訴效力所及，本院自應一併審理，附此敘明。被告辛○○、亥
    ○○等偽造附表二證件上印文欄之印文，用以偽造附表二持用證件欄之文書，其
    偽造印文係偽造文書之部分行為，不另論罪；又偽造附表二所示公、私文書後進
    而行使，偽造之低度行為應為行使之高度行為所吸收，亦不另論罪。被告辛○○
    、亥○○與就事實欄一之犯罪與癸○○、乙○○、丑○○、戌○○、天○○、陳
    敏隆及另一名姓名年籍不詳之成年男子間，被告辛○○就事實欄二之犯罪與辰○○、丁○○、己○○間，有犯意聯絡及行為分擔，均為共同正犯。被告辛○○、
    亥○○先後多次竊盜、行使偽造私文書、公文書、特種文書、偽造公印文、詐欺
    取財等犯行，被告辛○○收受贓物犯行，均時間緊接，方法相同，觸犯構成要件
    相同之罪名，顯係基於概括犯意為之，為連續犯，依刑法第五十六條之規定，應
    均以一罪論，並加重其刑。被告辛○○、亥○○以一行使行為同時行使偽造私文
    書、特種文書及公文書等犯行，侵害監理、戶政機關、稅捐稽徵機關、各該名義
    人及當舖負責人之法益，係一行為觸犯數罪名，為想像競合犯，應從一重行使偽
    造公文書罪處斷。被告辛○○、亥○○所犯竊盜、行使偽造公文書、偽造印章、
    偽造公印文、詐欺取財等罪間及被告辛○○收受贓物罪間有手段、目的之牽連關
    係，均應從一重行使偽造公文書罪論處。被告亥○○曾於八十五年七月間因竊盜
    案件，經臺灣板橋地方法院判處有期徒刑九月，經上訴臺灣高等法院駁回確定，
    又於八十六年十月間因違反麻醉藥品管理條例及商標法案，經臺灣板橋地方法院
    各判處有期徒刑四月確定，定應執行刑有期徒刑六月，合併執行至於八十七年九
    月二十五日縮短刑期假釋出監，刑期至八十八年二月十一日縮刑屆滿，以已執行
    論，此有臺灣高等法院被告全國前案紀錄表在卷足稽，其前受有期徒刑執行完畢
    ，於五年以內再犯本件最重本刑為有期徒刑以上之罪，為累犯，應依刑法第四十
    七條之規定加重其刑，並遞加重之。爰審酌被告辛○○、亥○○等以竊取車輛、
    受收贓車、偽造證照之方式詐取財物，嚴重危害監理機關對於車籍資料、稅捐稽
    關貨物稅稽徵及各該保險公司對於保險業務之管理，已造成車輛所有人及當舖負
    責人重大損失，被告辛○○就竊取車輛，偽造車籍證件，典當詐取財物整個犯罪
    過程，重要執行監督角色，參與犯案情節最重，被告亥○○就本案具引介「車手
    」，收取照片等功能，參與犯情較輕，及渠等犯後均設詞狡飾犯行，毫無悔意等
    一切情狀，分別量處如主文所示之刑。附表二持用證件欄所示偽造之證照文書，
    乃屬被告等所有，且為供犯罪所用之物，應依刑法第三十八條第一項第二款沒收
    ，因前揭文書均已沒收，故其上之公、私印文不再重覆宣告沒收；附表二編號七
    持用證件欄所載未○○印章一枚，係偽造之印章，應依刑法第二百十九條規定宣
    告沒收。
三、公訴意旨另略以：附表三編號一車號Ｚ２－３８１９、編號二車號Ｈ５－８１１
    ９（即起訴書附表編號七、八）之車輛，分別由丑○○於失竊時間，以破壞汽車
    門鎖之方式竊取後，透過戌○○取得偽造之車牌及行照，頂併完成後，再交被告
    辛○○，陪同天○○、乙○○前往當舖典當，並收取贓款，因認被告辛○○、亥
    ○○此部分犯行另涉犯刑法第二百十六條、第二百十條、第二百十二條及第三百
    二十一條第一項之加重竊盜罪嫌云云。按犯罪事實應依證據認定之，無證據不得
    認定犯罪事實，又不能證明被告犯罪者，應諭知被告無罪之判決，刑事訴訟法第
    一百五十四條第二項、第三百零一條第一項分別定有明文。公訴人認被告辛○○
    、亥○○有前揭竊盜、行使偽造文書等犯行，無非係以被告亥○○、同案共犯乙○○、天○○等人於警詢、偵查中之供詞為其論據。訊據被告辛○○、亥○○堅
    詞否認有竊盜、偽造文書等犯行，被告辛○○辯稱：並未竊車，亦不識乙○○、
    天○○等人等語，被告亥○○辯稱：附表三編號一之車輛，係伊與女友蔡佩珊向
    丑○○以十二萬元所購買，伊不知係贓車等語。經查，卷內並無任何證據證明附
    表三之車輛經頂併成ＡＢ車後曾持偽造證照至當舖典當之事實，故檢察官起訴書
    認此部分犯行與前揭附表二之犯行相同，而論被告二人前揭罪名，應屬誤認，核
    先敘明。次查，證人丑○○於警詢中證稱：附表三編號一車輛、編號二車輛均係
    伊所竊得，並將編號二車輛交予吳建山使用等語，亦未供稱此部分竊盜犯行係與
    被告二人事前共謀或有何行為分擔，竊得車輛後頂併後，僅將贓車出售或交予友
    人使用，所為犯罪手法與附表二所示之型態亦顯不相同。再查證人石國禎於警詢
    時證稱：牌照Ｈ五－八一一九號車係吳建山向丑○○所購買等語，證人董守平於
    警詢中證稱：車牌Ｈ五－八一一九號贓車，當時確係由伊駕駛遭永和分局查獲，
    該車係吳建山女友林子君交予伊開至永和市○○路永平高中，惟伊駕車到達時即
    為警查獲等語，足徵附表三之車輛並非被告辛○○所竊得，又無證據足證被告辛○○、亥○○就此一竊盜及卷附偽造附表三車輛之行車執照等犯行，有犯意聯絡
    或行為分擔，而附表三編號一之車輛依丑○○、亥○○前揭供詞觀之，應係丑○○竊得車輛後再售予被告亥○○及其女友，縱使被告亥○○知悉附表三編號一之
    車輛為丑○○所竊得之贓車，仍予故買，此部分犯行，僅另涉犯刑法第三百四十
    九條二項故買贓物罪責而已，與前揭有罪部分並無裁判上一罪關係，非起訴效力
    所及本院自亦無法併予審理，既不能證明被告辛○○、亥○○此部分犯罪，原應
    為無罪判決之諭知，惟起訴書認與前揭有罪判決部分事實，有裁判上一罪之連續
    犯關係，爰不另為無罪判決之諭知。
據上論結，應依刑事訴訟法第二百九十九條第一項前段，刑法第二十八條、第五十六
條、第二百十六條、第二百二十條第一項、第二百十條、第二百十一條、第二百十二
條、第二百十七條、第二百十八條、第三百二十一條第一項第三款、第三百三十九條
第一項、第三項、第五十五條、第四十七條、第二百十九條、第三十八條第一項第二
款，罰金罰鍰提高標準條例第一條前段，判決如主文。
本案經檢察官陳淑雲到庭執行職務
中　　華　　民　　國　　　九十三　　　　年　　十一　　月　　　十八  　　日
                                      臺灣臺北地方法院刑事第十四庭
                                      審判長法官  吳靜怡
                                          　法官  吳冠霆
                                            法官  王綽光
右正本證明與原本無異。
如不服本判決，應於判決送達後十日內，向本院提出上訴狀。
                                          書記官  蔡梅蓮
中　　華　　民　　國　　　九十三　　　　年　　十一　　月　　　二十四  　日
附錄論罪科刑法條：
刑法第二百十條
偽造、變造私文書，足以生損害於公眾或他人者，處五年以下有期徒刑。
刑法第二百十一條
偽造、變造公文書，足以生損害於公眾或他人者，處一年以上七年以下有期徒刑。
刑法第二百十二條
偽造、變造護照、旅券、免許證、特許證及關於品行、能力、服務或其他相類之證書
、介紹書，足以生損害於公眾或他人者，處一年以下有期徒刑，拘役或三百元以下罰
金。
刑法第二百十六條
行使第二百十條至第二百十五條之文書者，依偽造、變造文書或登載不實事項或使登
載不實事項之規定處斷。
中華民國刑法第二百一十七條
(偽造盜用印章印文或署押罪)
偽造印章、印文或署押，足以生損害於公眾或他人者，處三年以下有期徒
刑。
盜用印章、印文或署押，足以生損害於公眾或他人者，亦同。
中華民國刑法第二百一十八條
(偽造盜用公印或公印文罪)
偽造公印或公印文者，處五年以下有期徒刑。
盜用公印或公印文足以生損害於公眾或他人者，亦同。
刑法第三百三十九條（第一項）
意圖為自己或第三人不法之所有，以詐術使人將本人或第三人之物交付者，處五年以
下有期徒刑、拘役或科或併科一千元（已提高十倍為一萬元）以下罰金。
刑法第三百四十九條（第一項）
收受贓物者，處三年以下有期徒刑、拘役或五百元以下罰金。
